# 负债的计税基础问题

提问人：xuekuaiji13 时间：2020-09-01 09:59:00
按照正常的逻辑，计算计税基础是为了与账面价值比较，得出暂时性差异的金额，从而计算出递延所得税，但是负债却反而通过账面价值与暂时性差异的金额来倒推负债的计税基础，那么算出负债的计税基础的目的是什么？

回答人：chenyiwei
这个问题以前讨论过多次。
资产、负债的计税基础，可以这样通俗理解：假设一个企业同时做两套账，除了按照企业会计准则规定编制的财务账套以外，还有按照税法规定制作、用于所得税纳税申报目的的税务账套，所有交易和事项均分别按照会计准则和税务规定同步在这两个账套中分别记录，则在税务账套中所反映的资产、负债账面价值就是其计税基础。
例如，由于税法不承认资产减值，所以会计帐套中反映的资产减值事项在税务账套中不反映，导致税务账套中资产账面价值高于会计帐套，由此形成可抵扣暂时性差异。
负债同理。例如某一笔政府补助，会计上计入递延收益，但税务上要求在收到时直接计入当期应纳税所得额，因此税务账套中该项递延收益的账面价值为零，由此导致可抵扣暂时性差异。